臺灣高雄地方法院刑事判決　　　　　　　96年度重訴字第29號
公　訴　人　臺灣高雄地方法院檢察署檢察官
被　　　告　乙○○
　　　　　　　　　　現於高雄看守所羈押中
指定辯護人　蔡晉祐律師
上列被告因違反毒品危害防制條例等案件，經檢察官提起公訴（
96年度偵字第4333號），本院判決如下：
    主  文
乙○○共同犯運輸第二級毒品罪，處有期徒刑玖年；扣案之第二
級毒品大麻煙草（淨重貳萬零壹佰陸拾陸點貳公克）沒收銷燬
之；扣案之大麻煙草外包裝（總重陸佰貳拾點肆公克）、愷
他命肆包（淨重壹仟零貳拾捌點伍捌公克，空包裝總重拾伍點肆
公克）、門號0000000000號、0000000000號行動電話共貳具（
均含SIM 卡），均沒收。又共同犯行使偽造私文書罪，處有期徒
刑月，減為有期徒刑壹月又拾伍日；未扣案之宅急便公司送貨
單上偽造之「劉志龍」署名壹枚沒收。應執行有期徒刑玖年壹月
。扣案之第二級毒品大麻煙草（淨重貳萬零壹佰陸拾陸點貳公
克）沒收銷燬之；扣案之大麻煙草外包裝（總重陸佰貳拾點
肆公克）、愷他命肆包（淨重壹仟零貳拾捌點伍捌公克，空包裝
總重拾伍點肆公克）、門號0000000000號、0000000000號行動
電話共貳具（均含SIM 卡）、未扣案之宅急便公司送貨單上偽造
之「劉志龍」署名壹枚，均沒收。
    事  實
一、乙○○綽號「罐仔」、「大胖」，明知大麻、愷他命（
    Ketamine，俗稱K 他命）業經公告列為毒品危害防制條例第
    2 條第2 項第2 款、第3 款之第二、三級毒品，不得非法運
    輸、持有，因家中有重病之父親及經濟情況不佳，為圖得代
    為收受、轉送大麻煙草、愷他命之數萬元酬勞，竟與年籍姓
    名不詳綽號「莊董」、「阿成」之成年男子，共同基於運輸
    第二、三級毒品，及行使偽造私文書之犯意聯絡，提供其所
    有0000000000號、0000000000號行動電話為聯絡工具，於民
    國96年1 月間某日，受「莊董」、「阿成」之託，約定由「
    莊董」以不實之寄件人、收件人姓名、收件人聯絡電話為
    0000000000號、委由貨運公司送貨之方式，將大麻煙草、愷
    他命分藏入5 箱紙箱內，自金門地區託運至臺灣地區，再由
    乙○○依貨運公司通知前往以不實姓名領取，後再轉交「莊
    董」所指示之人。
二、乙○○與「莊董」、「阿成」議定後，由「莊董」於96年1
    月25日，以寄件人為「林志鴻」、收件人為「劉志龍」、收
    件人聯絡電話為0000000000號、品名為酒類，將裝有大麻煙
    草、愷他命之金門高粱酒紙箱5 箱（貨號分別為：
    0000000000、0000000000、0000000000、0000000000、
    0000000000號），委由不知情之宅急便公司人員，自金門地
    區運輸至高雄縣仁武鄉○○村○○路255 號（即宅急便公司
    營業處），而「阿成」則於96年1 月26日以簡訊、網路電話
    與乙○○持用之0000000000號行動電話聯絡，告知乙○○收
    件人之姓名、貨號、貨運公司地點等事項。其後，藏有大麻
    煙草、愷他命之貨號0000000000號貨物1 箱送抵上開京富路
    255 號處，宅急便公司即依送貨單上所載0000000000號行動
    電話聯絡「劉志龍」（即乙○○）取貨，乙○○乃於96年1
    月27日下午某時，依「莊董」指示偽冒「劉志龍」名義前往
    領取，並在宅急便公司送貨單上偽簽「劉志龍」署名1 枚，
    復持向宅急便公司人行使，以領取上開貨物，足生損害於「
    劉志龍」及宅急便公司對託運貨物之管理。乙○○領得該藏
    有大麻煙草、愷他命之紙箱後，即以其父陳福德所有機車將
    之先持往其位於高雄縣仁武鄉○○○街15號住處，嗣於同日
    （27日）下午8 時許，即有年籍姓名不詳之男子撥打
    0000000000號行動電話與乙○○聯絡，乙○○即依約將上開
    藏有大麻煙草、愷他命之紙箱1 箱持往高雄縣仁武鄉大灣國
    中大門前，交付該名男子。
三、其餘裝有大麻煙草、愷他命之紙箱4 箱，因故取消由宅急便
    公司託運後，「阿成」再於96年1 月29日以網路電話與乙○
    ○持用之0000000000號行動電話聯絡，告知該4 箱貨物將改
    寄台中，乙○○即與「莊董」、「阿成」接續上開運輸第二
    、三級毒品之犯意聯絡，由「莊董」於96年1 月30日，以寄
    件人為「林國龍」、收件人為「呂德龍」、收件人聯絡電話
    為0000000000號、地址為「台中市○○路146 號13樓之4 」
    ，將裝有大麻煙草、愷他命之金門高粱酒紙箱4 箱，送往大
    榮貨運公司金門營業所交寄，而大榮貨運公司人員於同日下
    午6 時許，依送貨單上所載0000000000號行動電話聯絡「呂
    德龍」（即乙○○），詢問送貨地點是否正確，乙○○乃隨
    即將此情告知「莊董」，並請「莊董」確認送貨地點。
四、嗣因乙○○持用之0000000000號、0000000000號行動電話，
    分別自96年1 月17日、同年月22日起即遭檢調機關通訊監查
    ，嗣由臺灣高雄地方法院檢察署檢察官指揮法務部調查局臺
    北市調查處、福建處、高雄縣調查站、臺北市憲兵隊及高雄
    縣政府警察局，循線於96年1 月31日下午1 時許，在金門縣
    金城鎮○○路30巷4 號大榮貨運公司金門營業所查獲上開紙
    箱4 箱，並自其內起出大麻煙草98包（淨重20166.32公克，
    空包裝總重623.34公克）、愷他命4 包（淨重1028.58 公克
    ，純度87.24%，空包裝總重15.43 公克）；並於同日下午1
    時20分許，為警持拘票在高雄縣仁武鄉○○○街15號前拘獲
    乙○○，並扣得乙○○所有供聯絡運輸毒品用之0000000000
    號、0000000000號行動電話共2 具（均含SIM 卡），惟乙○
    ○於遭拘獲前，尚未及自「莊董」或「成仔」取得報酬。
五、案經法務部調查局高雄縣調查站移送臺灣高雄地方法院檢察
    署檢察官偵查起訴。
    理  由
一、程序方面─
  (一)被告乙○○（以下簡稱被告）、選任辯護人均不爭執宅急便
    公司送貨單1 紙、大榮貨運公司送貨單1 紙、法務部調查局
    鑑定書2 紙之證據能力（見本院卷第68頁）；且上開送貨單
    係營業單位為業務所需例行製作，鑑定書為專業鑑定機關經
    精密儀器設備判讀後所出具，該等文書經常處於可受公開檢
    查之狀態，其正確性及真實之保障極高，並無不可信情形；
    復為認定本件犯罪事實所需，以之作為證據應屬適當，是應
    認均具證據能力。
  (二)本件被告所使用之門號0000000000號、0000000000號行動電
    話，分別自96年1 月17日起至同年2 月15日止、96年1 月22
    日起至同年2 月16日止，經臺灣臺北地方法院檢察署依法核
    發通訊監察書實施監聽，有該通訊監察書2 紙在卷可稽（見
    臺北市調查處卷第33-36 頁），且該監察內容為機械式之電
    磁記錄，監聽內容譯文並提示予被告、選任辯護人及檢察官
    有辨明之機會，被告及選任辯護人亦當庭表示毋庸勘驗監聽
    錄音光碟（見本院卷第84、85頁），復無任何證據可認取得
    上開監聽內容有違法或不當之處，應認上開行動電話監聽內
    容均具證據能力。
  (三)其餘本院所引證據，雖屬被告以外之人於審判外之書面陳述
    。惟檢察官、被告及選任辯護人知有上情而未於言詞辯論終
    結前聲明異議，本院審酌該等書面陳述作成之情形均屬正常
    ，並無任何違反法定程序或不當之情形，且與待證事實有關
    聯性，認適當作為證據，依刑事訴訟法第159 條之5 第2 項
    規定，認亦均具有證據能力。
二、認定犯罪事實所憑證據及理由─
  (一)訊據被告固坦承曾受「莊董」、「阿成」成年男子之託，以
    「劉志龍」之名前往宅急便公司代為收受以金門高粱酒紙箱
    裝之物品，並在高雄縣仁武鄉大灣國中前交付年籍姓名不詳
    之人，惟另辯稱：「伊是接到第一箱貨物後，『阿成』要伊
    去借磅秤，伊起疑，『阿成』才告訴伊是大麻、K 他命；後
    來中間又要伊去借其他聯絡電話，伊認為很複雜，伊於96年
    1 月29日以簡訊通知『阿成』另外找別人去接，但他們又偷
    偷用伊電話，直到1 月30日大榮貨運打電話給伊，伊才知道
    另外4 箱貨物也用伊的電話，伊站在朋友的立場才打電話給
    『莊董』」云云。
  (二)經查：
  1.被告於96年1 月間某日，受「莊董」、「阿成」之託，約定
    自貨運公司代為收受5 箱紙箱裝之貨物，並轉交予「莊董」
    所指定之人一節。業據被告於警詢、偵訊、本院分別供稱：
    「莊先生（即『莊董』）知道伊最近需要用錢，因此拜託伊
    幫他收一批貨，說也讓伊可以賺點外快，伊才決定幫他；『
    莊董』之前在電話中有告訴伊叫伊幫他收5 件，並給伊一組
    電話號碼，說那個人會打電話給伊約定時間地點交貨」（見
    96偵4333號卷第6 頁）、「莊先生說等伊把貨物都交完後，
    他會將錢匯到伊戶頭，但是要匯多少錢並沒有約定，說要給
    伊幾萬元作為生活費」（見96偵4333號卷第25、26頁）、「
    是『莊董』透過伊一個朋友『阿成』叫伊代理這些貨品，聯
    絡方式都是用電話聯絡；『莊董』、『阿成』分別是五十幾
    歲、四十幾歲的人，都是男的」（見本院卷第11頁）等語在
    卷。足認被告確係為賺取酬勞，而受「莊董」、「阿成」之
    託，約定代為收受、轉交5 箱紙箱裝之貨物轉交予「莊董」
    所指定之人無訛。
  2.被告提供其持用之0000000000號、0000000000號行動電話供
    為其與「莊董」、「阿成」、貨運公司、「莊董」指定之人
    間之聯絡工具，「莊董」並於96年1 月25日將5 箱金門高粱
    酒紙箱裝之貨物，委由宅急便公司人員，自金門地區運輸至
    高雄縣仁武鄉○○村○○路255 號（即宅急便公司營業處）
    ，「阿成」則於96年1 月26日以簡訊、網路電話通知被告收
    件人之姓名、貨號、託運公司地點等事項，後被告於96年1
    月27日偽冒「劉志龍」名義前往領取其中貨號0000000000號
    貨物1 箱，並於同日下午8 時許，將該箱貨物持往高雄縣仁
    武鄉大灣國中大門前，交付某年籍姓名不詳男子等等情。有
    ：
  被告於警詢、偵訊、本院分別供稱：「伊於96年1 月27日下
    午受莊先生指示前往高雄縣仁武鄉○○村○○路255 號宅急
    便公司領取5 箱貨物，在宅急便公司時，該公司人員告訴伊
    只1 箱送到，另外4 箱轉運中還沒有到，伊領取貨號
    0000000000之金門高粱酒1 箱，當天晚上8 點左右，即有人
    撥打伊0000000000號手機，伊就跟他約在大灣國中交貨；莊
    先生打電話給伊時就告訴伊收件人的名字是『劉志龍』，並
    且留下伊手機0000000000，所以伊簽收時也是以『劉志龍』
    這個名字簽收」（見96偵4333號卷第5 頁背面、第6 頁）、
    「0000000000號、0000000000號行動電話都是伊在使用；96
    年1 月27日下午伊受莊先生指示去領這件貨物，只領到1 件
    ，另外4 件說在轉運中；莊先生有給伊一組電話，說有一個
    人會聯絡伊，後來那個人就聯絡伊，打電話給伊時說是莊先
    生的朋友，約伊在大灣國中將那1 箱大煙交給他」（見96偵
    4333號卷第5 頁背面、第6 頁）、「宅急便公司送貨單上『
    劉志龍』是伊簽的；0000000000號行動電話是伊朋友拿來送
    給伊使用的，0000000000號行動電話是伊父親申請的，送給
    伊使用」（見本院卷第11、12頁）等語明確。
  (1)96年1 月26日上午9 時36分0000000000000 電話與被告持
    用之0000000000號行動電話簡訊內容：
    「仁武，八卦村京富路255 號劉志龍，麻煩你去宅急便，5
      件貨號0000000000、0000000000、0000000000、49643 、
      0000000000金門酒，攀」。
    (2)96年1 月26日上午9 時50分000000000 「阿成」與被告之
      0000000000號行動電話通聯內容：
    「成（指阿成）：你有看到簡訊？」
    「冠（指被告）：有啊。」
    「成：要是有打給你，他留那支60的。」
    「冠：什麼？」
    「成：留60的，叫做劉志龍。」
    「冠：嗯。」
    「成：過去那邊領，外面是高粱酒的包裝。」
    「冠：嗯。」
    「成：都到了，你聽得懂嗎？」
    「冠：剛才你給我的那個簡訊？」
    「成：那是宅急便的地址。」
    「冠：好，我瞭解。」
    「成：這件到臺灣了，給他們配貨配一配，不是今天就是明
          天，最晚禮拜一，他會聯絡你去領。」
    「冠：好，OK，我等會回去拿手機 。」
    「成：那都要帶著，昨晚他把寄單已經拿來我這了。」
    「冠：嗯，都過來了？」
    「成：嗯。」
    「冠：好，我聽有。」
    「成：那看怎麼樣，你要跟莊董聯絡一下。」
    「冠：嗯。」
    (3)96年1 月26日下午8 時29分0000000000000 電話與被告之
      0000000000號行動電話簡訊內容：
      「0000000000收到跟他聯絡」。
    (4)96年1 月27日下午4 時58分被告之0000000000號行動電話
      與「莊董」指定之人0000000000號通聯內容：
      「雙方約定交貨地點」。
    此有0000000000號行動電通聯譯文在卷可憑（見臺北市調查
    處卷第6-8 頁）。
  復有記載收貨日「1 月25日」、寄件人「林志鴻」、收件人
    「劉志龍」、收件人聯絡電話「0000000000」、品名「酒類
    」、收件人簽收欄「劉志龍」署名1 枚之宅急便公司送貨單
    1 紙在卷可按（見96偵4333號卷第9 頁）
  綜上所述，足認被告確有提供其持用之0000000000號、
    0000000000號行動電話供為聯絡工具，並於96年1 月27日依
    「莊董」、「阿成」指示，偽冒「劉志龍」名義，簽署「劉
    志龍」署名，持向宅急便公司人員行使，以領取外包裝為金
    門高粱酒紙箱之貨物1 箱，並於同日下午8 時許，將該箱貨
    物持往高雄縣仁武鄉大灣國中大門前，交付「莊董」指定之
    年籍姓名不詳男子無疑。
  3.被告於96年1 月27日所領取並交付予年籍姓名不詳男子之該
    箱貨物，係與96年1 月31日在金門縣金城鎮○○路30巷4 號
    大榮貨運公司金門營業所查獲之4 箱紙箱包裝相同，被告並
    於領取前即知悉為紙箱內為大麻、愷他命，且大榮貨運公司
    送貨單上記載收件人聯絡電話為0000000000號等情。業據被
    告於警詢、偵訊分別供稱：「伊當初準備收5 箱以金門高粱
    酒包裝之貨物，伊知道裡面是什麼東西。『莊董』之前在電
    話中有告訴伊叫伊幫他收5 件，量沒有很多，是1 公斤的K
    及2 、3 公斤的大煙，所謂大煙就是大麻；大榮貨運金門營
    業所查扣以金門高粱酒箱為包裝的貨物4 箱，與伊於1 月27
    日下午在宅急便首先收的第一箱貨物相同，這4 箱原本也是
    要送給1 月27日前來大灣國中領取第一箱貨物的男子，後來
    『莊董』傳來簡訊告訴伊買方的電話改為另外一支電話」（
    見96偵4333號卷第6 頁背面、第7 頁）」、「96年1 月27日
    下午伊受莊先生的指示去領這件貨物，莊先生有打電話告訴
    伊說裡面是1 公斤的K 及2 、3 公斤的大煙。大煙的意思是
    大麻。這是在領貨之前跟伊說的。伊確實知道是K 他命及大
    麻」（見96偵4333號卷第24、26頁）等語在卷；且96年1 月
    31日扣案煙草98包、粉末4 包，經送法務部調查局鑑定結果
    ，煙草98包均含有大麻成分（淨重20166.32公克，空包裝總
    重623.34公克），粉末4 包均含有Ketamine成分（淨重
    1028.58 公克，純度87.24%，空包裝總重15.43 公克），有
    該局96年3 月25日調科壹字第09623027080 號、96年2 月2
    日調科壹字第09600061690 號鑑定書共2 紙在卷可稽（見本
    院卷第46頁，96偵4333號卷第52-1頁）；並有記載收貨日「
    96年1 月30日」、寄件人「林國龍」、收件人「呂德龍」、
    收件人聯絡電話「0000000000」、地址「台中市○○路146
    號13樓之4 」之大榮貨運公司送貨單1 紙在卷可按（見96偵
    4333號卷第11頁）。足認被告於與「莊董」、「阿成」議定
    代為收受、轉交5 箱貨物時，即已知貨物為大麻煙草及愷他
    命，其於96年1 月27日所領取、轉交予「莊董」指示之年籍
    姓名不詳男子之以金門高粱酒紙箱包裝之貨物，與其後於96
    年1 月31日在大榮貨運公司金門營業處查扣之4 箱貨物，均
    相同為大麻煙草、愷他命無訛。至於被告於本院辯稱：「伊
    是第一次去領東西後，『阿成』叫伊借磅秤，才跟伊講是什
    麼東西，伊才知道」云云；惟此與其於警詢、偵訊所供不符
    ，亦與其僅係代為收受、轉交5 箱以金門高粱酒紙箱包裝之
    貨物，數量非多、體積非大，毋庸耗費太多體力，即可獲取
    數萬元之酬勞，付出與收入顯不相當，應認被告此部分辯解
    為事後避重就輕之詞，不足採信。
  4.被告另以其曾於96年1 月29日以簡訊通知「阿成」另外找他
    人接貨，而否認96年1 月31日在大榮貨運公司金門營業處查
    扣之4 箱貨物（內有大麻煙草98包、愷他命4 包，業如上述
    ）與其有涉置辯。然被告固於96年1 月29日下午9 時16分以
    0000000000號行動電話與0000000000000 「阿成」簡訊聯絡
    ：「叫莊A 請找別人好了」（見臺北市調查處卷第18頁）。
    惟依：
  上開1.2.3.所述，被告於與「莊董」、「阿成」議定之初，
    即係約定代為收受、轉交5 箱以金門高粱酒紙箱包裝之大麻
    煙草、愷他命予「莊董」所指定之人，是其後委由大榮貨運
    公司運送之4 箱大麻煙草、愷他命，原即在其等計畫範圍之
    內。
  被告於96年1 月27日收受、轉交第一箱以金門高粱酒紙箱包
    裝之大麻煙草、愷他命後，仍積極與「莊董」、「阿成」聯
    絡另4 箱大麻煙草、愷他命運輸事宜，有：
    (1)96年1 月28日上午10時32分000000000 「阿成」與被告之
      0000000000號行動電話通聯內容：
    「成（指阿成）：這樣比較不會牽到你，這趟工作做完，就
          把60的毀掉。」
    「陳（指被告）：好，好。」
    「成：這樣你聽得懂嗎？」
    「陳：聽得懂。」
    「成：你先去問一下，老人說明天10點、11點再打電話去問
          進來了沒有？要是有，你馬上去處理」
    「陳：今天不會到了。」
    「成：今天不會到了，要是有看到，就馬上講。」
    「陳：好啊。」
    (2)96年1 月28日下午7 時12分000000000 「莊董」與被告之
      0000000000號行動電話通聯內容：
    「莊（指莊董）：今天沒聯絡？」
    「陳（指被告）：沒有，我今天有去問，沒有進來。」
    「莊：這樣他們就8 點才會進來，你再打機仔去問。」
    「陳：哦，這樣？」
    「莊：儘量快一點，我這邊好跟他結帳。」
    「陳：好，我知道，明天下午我就把他處理好。」
    「莊：你差不多明天中午就可以去問了，馬上聯絡他們。」
    「陳：我知道。」
    「莊：好。」
    「陳：我領到會馬上打電話給你。」
    (3)96年1 月29日下午1 時7 分00000000 「阿成」與被告之
      0000000000 號行動電話通聯內容：
    「成（指阿成）：現在要重寄，要改寄台中，你懂不懂？」
    「陳（指被告）：嗯。」
    「成：到時，他們會領給你。」
    「陳：哦，聽懂，好。」
    (4)96年1 月29日下午1 時51分00000000「阿成」、「莊董」
      與被告之0000000000號行動電話通聯內容：
    「成（指阿成）：罐仔？你等一下。」
    「莊（指莊董）：喂，兄弟。我跟你講哦，你打電話過去問
          那4 件貨到了沒？」
    「陳（指被告）：嗯。」
    「莊：要是到了，就把他領回來。」
    「陳：好。」
    「莊：看怎樣再跟我聯絡。」
    「陳：好啊。」
    (5)96年1 月29日下午2 時12分被告之0000000000號行動電話
      與0000000000000 「阿成」通聯內容：
    「陳（指被告）：哥哥，現在是什麼情形？」
    「成（指阿成）：怎樣？」
    「陳：電話打過來，一下這樣，一下那樣，到底是什麼情形
          ？」
    「成：沒有關係。」
    「陳：是不是有什麼問題？」
    「成：沒有什問題。你只要問看看貨是不是到了這樣而已。
          現在是董仔在懷疑對方在設局。」
    「陳：哦。」
    「成：要自己去領，你懂不懂？」
    「陳：嗯。」
    「成：是這樣而已，沒什麼問題。不然我怎麼會突然叫你把
          手機關起來？」
    「陳：哦，好。」
    (6)96年1 月29日下午2 時14分被告之0000000000號行動電話
      與0000000000000 「阿成」通聯內容：
    「陳（指被告）：我剛才打電話過去，他說單子都抽來了。
          」
    「成（指阿成）：都抽起來了？」
    「陳：嗯。你聽得懂？」
    「成：我聽得懂，好，謝謝。」
    此有0000000000號行動電通聯譯文在卷可憑（見臺北市調查
    處卷第10、13-17頁）。
  被告縱於96年1 月29日下午9 時16分以簡訊聯絡：「叫莊A
    請找別人好了」，仍於其後與「阿成」有通聯，並於大榮貨
    運公司詢以送貨地點時，即通知「莊董，有：
    (1)96年1 月30日下午12時58分被告之0000000000號行動電話
      與0000000000000 「阿成」簡訊內容：
      「現在要打開了嗎？」
    (2)96年1 月30日下午6 時6 分被告之0000000000號行動電話
      與0000000000000 「莊董」通聯內容：
    「陳（指被告）：有人打電話過來問說他那地址是不是寫錯
          還是．．．，你叫他跟他聯絡一下。」
    「莊（指莊董）：地址寫不對？那有地址？」
    「陳：沒有啊，他們現在金門要寄回臺灣，還是台中，他寫
          承德路．．．，我一支電話給你，你留給他們。」
    「莊：哦，．．．昨天就留了，你發短訊給我好不好？」
    「陳：什麼？」
    「莊：你發短訊給我，電話寫在簡訊裡，我才會記得，我現
          在沒有筆可以記。」
    「陳：哦，好。」
    (3)96年1 月30日下午6 時7 分被告之0000000000號行動電話
      與0000000000000 「莊董」通聯內容：
    「莊（指莊董）：喂。」
    「陳（指被告）：大仔，你抄一下，我機子不太能用。」
    「莊：你等一下。」
    「陳：0000000000。」
    「莊：嗯，叫他用這支？」
    「陳：那個大榮貨運就是打這支來給我的。」
    「莊：哦，這樣。」
    「陳：現在要叫這個寄貨的打給他，叫『林德龍』（音譯）
          。 」
     「莊：0000000000。」
     「陳：對，對。」
    「莊：叫他改這支電話。」
    「陳：沒有啦，你叫他馬上打給他，現在問看看地址到底是
          哪裡。」
    「莊：好，好，好。」
    「陳：麻煩一下。」
    此有0000000000號行動電通聯譯文在卷可憑（見臺北市調查
    處卷第19頁）。
  復有上開記載收貨日「96年1 月30日」、寄件人「林國龍」
    、收件人「呂德龍」、收件人聯絡電話「0000000000」、地
    址「台中市○○路146 號13樓之4 」之大榮貨運公司送貨單
    1 紙在卷可憑。
  綜上所述，被告於與「莊董」、「阿成」議定之初，即係約
    定代為收受、轉交5 箱以金門高粱酒紙箱包裝之大麻煙草、
    愷他命予「莊董」所指定之人，其後於96年1 月27日收受第
    一箱大麻煙草、愷他命後，於96年1 月28日、29日仍與「莊
    董」、「阿成」聯絡另4 箱大麻煙草、愷他命託運事宜，並
    經「阿成」告知將有轉送台中之舉，殆於96年1 月29日下午
    9 時16分以簡訊聯絡：「叫莊A 請找別人好了」後，仍詢問
    「阿成」0000000000號行動電話是否要開機，以供聯絡，又
    大榮貨運公司送貨單上聯絡電話亦記載被告0000000000號行
    動電話，復於大榮貨運公司人員查詢送貨地址是否正確時，
    亦將此情告知「莊董」，請「莊董」進行確認等情，足認被
    告雖因以事情複雜而萌生拒絕之意，惟實際仍有開機等待對
    方聯絡，代為聯絡送貨地址之舉，自應認本件於96年1 月31
    日在大榮貨運公司金門營業處查扣之大麻煙草98包、愷他命
    4 包，仍屬被告與「莊董」、「阿成」原計畫範圍內，被告
    上開辯解自不可採信。
  (三)按共同實施犯罪行為之人，在合同意思範圍以內，各自分擔
    犯罪行為之一部，相互利用他人之行為，以達其犯罪之目的
    者，即應對於全部所發生之結果，共同負責；且共同正犯之
    意思聯絡，原不以數人間直接發生者為限，即有間接之聯絡
    者，亦包括在內。是本件被告負責偽冒「劉志龍」之名收受
    、轉交毒品，「莊董」、「成仔」負責提供毒品、交運、聯
    絡並指示被告，應認被告與「莊董」、「成仔」就本件運輸
    第二、三級毒品大麻煙草、愷他命及行使偽造私文書之行為
    ，均各自有其分工，顯見其等均相互利用他人之行為，以達
    其等運輸第二、三級毒品、行使偽造私文書之目的，均應認
    係共同正犯。
  (四)復有被告所有供聯絡運輸毒品用之0000000000號、
    0000000000號行動電話共2 具（均含SIM 卡）扣案可資佐證
    。
  (五)綜上所述，本件事證已明，被告運輸第二、三級毒品及行使
    偽造私文書犯行，均堪認定。
三、論罪之理由─
    核被告所為，係犯毒品危害防制條例第4 條第2 項、第3 項
    運輸第二、三級毒品罪，及刑法第216 條、第210 條行使偽
    造私文書罪；起訴書被告所犯法條欄雖未記載被告涉有刑法
    第216 條、第210 條犯嫌，惟公訴事實已記載有：「乙○○
    前往高雄縣仁武鄉○○村○○路255 號宅急便公司，偽以『
    劉志龍』名義領取偽裝成金門高粱酒之毒品1 箱」等語，自
    已就被告所涉行使偽造私文書犯行提起公訴，本院自得加以
    審理。被告持有第二、三級毒品之低度行為，為運輸第二、
    三級毒品之高度行為所吸收，不另論罪；被告偽造「劉志龍
    」署名之行為，為偽造私文書之部分行為，偽造私文書之低
    度行為，為行使偽造私文書之高度行為所吸收，均不另論罪
    。被告以一運輸行為，同時運輸第二、三級毒品，為以一行
    為觸犯二罪名，為想像競合犯，依刑法第55條從一重之毒品
    危害防制條例第4 條第2 項運輸第二級毒品罪處斷。至於本
    件大麻煙草、愷他命5 箱雖分二次託運，惟「莊董」在第一
    次即已將5 箱全部託運，後始因故取消其中4 箱託運委託，
    復於短時間內再進行託運，應認係在同一之犯罪計畫內、時
    間密接下所為之接續行為，併此說明。被告所為上開二罪，
    與「莊董」、「成仔」有犯意聯絡及行為分擔，為共同正犯
    。被告利用不知情之貨運公司運輸毒品，為間接正犯。被告
    所犯上開二罪，犯意各別，行為亦殊，應分論併罰。
四、科刑及沒收之理由─
  (一)爰審酌毒品對我國社會之安寧秩序及國人之身心健康可能產
    生之危害至鉅，政府三令五申禁絕毒品之流通，被告竟仍為
    圖一己之私，夥同「莊董」、「阿成」共同運輸第二、三級
    毒品大麻煙草、愷他命，所運輸之第二、三級毒品數量，扣
    除已交付不詳年籍姓名之人外，淨重尚分別高達20166.32公
    克、1028.58 公克，業如前述，數量龐大，所生危害嚴重，
    復以偽冒他人名義領取大麻煙草、愷他命，紊亂託運之真實
    性，又犯後避重就輕，未能全部坦認犯行，惟前未曾受有期
    徒刑以上刑之宣告，有臺灣高等法院被告前案紀錄表在卷可
    憑，於本件犯行僅居於受指示之次要地位等一切情狀，就運
    輸第二級毒品部分量處有期徒刑9 年，就行使偽造私文書部
    分量處有期徒刑3 月，以資懲儆。再按中華民國九十六年罪
    犯減刑條例業經總統於96年7 月4 日公布，同年7 月16日施
    行，被告所犯行使偽造私文書罪部分，犯罪時間係在96 年4
    月24日以前，且其所犯罪名與宣告刑，經核符該條例第2 條
    第3 款規定，且無第3 條所列不予減刑之情形，依法減輕其
    刑1/2 為有期徒刑1 月又15日，並與運輸第二級毒品罪部分
    所處之刑定執行刑為有期徒刑9 年1 月。
  (二)扣案之第二級毒品大麻煙草（淨重20166.32公克）為毒品，
    依毒品危害防制條例第18條第1 項前段規定，在被告運輸第
    二級毒品罪刑項下宣告沒收銷燬之，至於鑑驗耗用之毒品既
    已滅失，自無庸宣告沒收銷燬。又上開扣案大麻煙草之外包
    裝（即空包裝空包裝總重623.34公克），經鑑定機關就其與
    毒品大麻煙草分別鑑析重量，有上開法務部調查局鑑定通知
    書可憑，足認與毒品並無不可析離之關係為供盛裝大麻煙草
    所用之物品，及扣案第三級毒品愷他命4 包（淨重1028.58
    公克，純度87.24%，空包裝總重15.43 公克）、0000000000
    號、0000000000號行動電話共2 具（均含SIM 卡，依通訊業
    者慣例，SIM 卡為門號使用之介面，通訊業者於接受消費者
    申辦門號並將該門號開通上線時，SIM 卡之所有權即移轉予
    消費者），均為被告或共犯「莊董」、「成仔」所有供運輸
    毒品犯罪所用之物，業如前述，均依毒品危害防制條例第19
    條第1 項規定，在被告運輸第二級毒品罪刑項下宣告沒收。
    被告所偽簽「劉志龍」署名之宅急便公司送貨單1 紙，業已
    向宅急便公司行使後為宅急便公司所有，惟其上偽造之「劉
    志龍」署名1 枚，不問是否屬於犯人所有，依刑法第219 條
    規定在被告行使偽造私文書罪刑項下宣告沒收。至於另扣案
    坐佛玩偶10個、礦泉水4 瓶，與
    本件運輸毒品、行使偽造私文書犯行無涉，自均不予宣告沒
    收，均併此說明。
五、對其他公訴事實之判斷─
  (一)公訴意旨另謂：被告所運輸之上開大麻煙草、愷他命，係「
    莊董」自大陸地區利用不詳之方式夾帶運輸至金門地區，因
    認被告另涉有違反懲治走私條例第2 條第1 項私運管制物品
    罪嫌云云。
  (二)惟訊據被告堅決否認有此部分犯行；且被告於本院亦供稱：
    「伊不知道第一次領的和扣案大麻煙草、愷他命，是從哪裡
    進來的」等語（見本院卷第11頁）；又公訴人亦未提出「莊
    董」自大陸地區夾帶運輸大麻煙草、愷他命至金門地區之事
    證。是自難認公訴人此部分指述為真，被告此部分犯行，尚
    屬犯罪嫌疑不足，原應為無罪之諭知；惟公訴意旨認此部分
    與上開運輸毒品有罪部分有想像競合犯之裁判上一罪關係，
    爰不另為無罪之諭知，附此敘明。
六、適用之法律─
  (一)刑事訴訟法第299 條第1 項前段。
  (二)毒品危害防制條例第4 條第2 項、第3 項、第18條第1 項前
    段、第19條第1 項。
  (三)刑法第11條、第28條、第216 條、第210 條、第55條、第51
    條第5 款。
  (四)中華民國九十六年罪犯減刑條例第2 條第1 項第3 款、第7
    條、第11條。
本案經檢察官甲○○到庭執行職務。
中　　華　　民　　國　　96　　年　　8 　　月　　31　　日
                刑事第六庭  審判長法  官  曾逸誠
                                  法  官  林柏壽
                                  法  官  王  琁
以上正本證明與原本無異。
如不服本判決應於收受本判決後10日內向本院提出上訴書狀，並
應敘述具體理由，如未敘述上訴理由者，應於上訴期間屆滿後20
日內補提理由書狀於本院（均須按他造當事人之人數附繕本）「
切勿逕送上級法院」。
中　　華　　民　　國　　96　　年　　8 　　月　　31　　日
　　　　　　　　　　　　　　　　　 書記官 簡鴻雅
附錄本判決論罪科刑法條：
毒品危害防制條例第4 條第2 項、第3 項：
製造、運輸、販賣第二級毒品者，處無期徒刑或7 年以上有期徒
刑，得併科新臺幣7 百萬元以下罰金。
製造、運輸、販賣第三級毒品者，處5 年以上有期徒刑，得併科
新臺幣5 百萬元以下罰金。
刑法第216 條：
行使第210 條至第215 條之文書者，依偽造、變造文書或登載不
實事項或使登載不實事項之規定處斷。
刑法第210 條：
偽造、變造私文書，足以生損害於公眾或他人者，處5 年以下有
期徒刑。
